臺灣板橋地方法院刑事判決　　　　　　　　　　　　九十一年度訴字第一四四八號
　　公　訴　人　臺灣板橋地方法院檢察署檢察官
　　被　　　告　甲○○
右列被告因違反毒品危害防制條例案件，經檢察官提起公訴（九十一年度毒偵字第一
○八二號），本院判決如左：
    主  文
甲○○連續施用第一級毒品，累犯，處有期徒刑柒月，扣案之第一級毒品海洛因壹包
（淨重壹點柒公克）沒收銷燬。又連續施用第二級毒品，累犯，處有期徒刑伍月，扣
案之第二級毒品安非他命貳包（合計總淨重零點伍公克）沒收銷燬。應執行有期徒刑
拾壹月，扣案之第一級毒品海洛因壹包（淨重壹點柒公克）、第二級毒品安非他命貳
包（合計總淨重零點伍公克）均沒收銷燬。
    事  實
一、甲○○曾因違反麻醉藥品管理條例案件，於民國八十七年一月二十一日，經本院
    以八十六年度易字第八四九六號判處有期徒刑三月，如易科罰金，以三百元折算
    一日確定，嗣於八十七年五月十二日易科罰金執行完畢。其前因施用第二級毒品
    安非他命案件，經臺灣板橋地方法院檢察署檢察官聲請本院於八十七年十一月二
    十四日，以八十七年度毒聲字第三四七二號裁定送觀察、勒戒後，認無繼續施用
    毒品之傾向，而經該署檢察官於八十七年十二月十六日，以八十七年度偵字第二
    六三一三號為不起訴處分確定。復因施用第二級毒品安非他命案件，經臺灣板橋
    地方法院檢察署檢察官聲請本院於九十年七月二十四日，以九十年度毒聲字第三
    一一七號裁定送觀察、勒戒後，認無繼續施用毒品之傾向，而經該署檢察官於九
    十年八月十五日，以九十年度毒偵字第三○七五號為不起訴處分確定。詎其仍不
    知悔改，明知海洛因及安非他命業經於八十七年五月二十日公布之毒品危害防制
    條例分別列為第一級、第二級毒品，不得持有或施用，仍基於施用第二級毒品安
    非他命之概括犯意，自九十年十二月某日起，迄九十一年三月二日止（起訴書誤
    載為自九十一年二月初旬某日起，迄九十一年三月二日止），在其位於臺北縣土
    城市○○街九十巷二二號三樓之住處及友人張朝雄位於臺北縣板橋市○○路○段
    一二三號四樓之五之住處，以將安非他命置於吸食器內以火燒烤成煙霧狀後吸食
    之方式，非法施用第二級毒品安非他命多次。又另萌施用第一級毒品海洛因之概
    括犯意，自九十一年二月初旬某日起，迄九十一年三月二日止（起訴書誤載為自
    九十年十二月某日起，迄九十一年三月二日止），連續在上開二址，以將海洛因
    摻入香煙吸食之方式，非法施用第一級毒品海洛因多次。嗣於九十一年三月二日
    十九時三十分許，經警在右揭其友人張朝雄位於臺北縣板橋市○○路○段一二三
    號四樓之五之住處，當場查獲，並扣得其所有供施用之第一級毒品海洛因乙包（
    淨重一‧七公克）、第二級毒品安非他命二包（合計總淨重○‧五公克），與其
    施用前開毒品無關之電子磅秤乙台、帳單乙張。其本次施用第一級毒品海洛因、
    第二級毒品安非他命之犯行，經臺灣板橋地方法院檢察署檢察官聲請本院於九十
    一年三月三日，以九十一年度毒聲字第七二四號裁定將其送入戒治處所施以強制
    戒治一年，現強制戒治中。
二、案經臺北縣政府警察局海山分局移送臺灣板橋地方法院檢察署檢察官偵查起訴。
    理  由
一、右揭犯罪事實，業據被告甲○○於警察初訊、偵查覆訊及本院審理時坦承不諱（
    詳偵查卷宗第七頁、第四八頁、本院九十一年八月二十三日訊問筆錄、八月二十
    九日審判筆錄）。且被告於九十一年三月二日二十二時五十分許，為警查獲所採
    取之尿液檢體，經檢驗結果，其尿液呈安非他命及嗎啡陽性反應，有臺灣檢驗科
    技股份有限公司濫用藥物尿液檢驗報告乙紙附卷可稽（附於偵查卷宗第五八頁）
    。此外，復有被告自承係其所有，於九十一年三月二日十九時三十分許，在其友
    人張朝雄位於臺北縣板橋市○○路○段一二三號四樓之五之住處，經警查獲之第
    一級毒品海洛因乙包（淨重一‧七公克）、第二級毒品安非他命二包（合計總淨
    重○‧五公克）扣案可稽，是被告上開不利於己之自白，核與事實相符，應堪採
    信。
二、次者，被告前因施用第二級毒品安非他命案件，經臺灣板橋地方法院檢察署檢察
    官聲請本院於八十七年十一月二十四日，以八十七年度毒聲字第三四七二號裁定
    送觀察、勒戒後，認無繼續施用毒品之傾向，而經該署檢察官於八十七年十二月
    十六日，以八十七年度偵字第二六三一三號為不起訴處分確定。復因施用第二級
    毒品安非他命案件，經臺灣板橋地方法院檢察署檢察官聲請本院於九十年七月二
    十四日，以九十年度毒聲字第三一一七號裁定送觀察、勒戒後，認無繼續施用毒
    品之傾向，而經該署檢察官於九十年八月十五日，以九十年度毒偵字第三○七五
    號為不起訴處分確定等情，有臺灣板橋地方法院檢察署檢察官八十七年度偵字第
    二六三一三號、九十年度毒偵字第三○七五號不起訴處分書二份（附於偵查卷宗
    第三八頁、第三九頁）及臺灣高等法院被告全國前案紀錄表乙份在卷可按，其於
    五年內再犯本件施用第一級及第二級毒品犯行，經臺灣板橋地方法院檢察署檢察
    官聲請本院於九十一年三月三日，以九十一年度毒聲字第七二四號裁定將其送入
    戒治處所施以強制戒治一年，現強制戒治中乙節，復有卷附之本院九十一年度毒
    聲字第七二四號裁定乙紙可稽（附於偵查卷宗第三一頁），其三犯毒品危害防制
    條例第十條之罪，應堪認定。綜上，本件事證明確，應依法論科。
三、按毒品危害防制條例業於八十六年十月三十日經立法院三讀通過，嗣於八十七年
    五月二十日經總統公布，於八十七年五月二十二日零時起生效施行，海洛因及安
    非他命依該條例第二條第二項第一款、第二款之規定，分屬於第一級、第二級毒
    品，復依該條例第十條規定，施用第一級毒品者，處六月以上，五年以下有期徒
    刑；施用第二級毒品者，處三年以下有期徒刑，但第一次施用毒品者，檢察官應
    先將被告送勒戒處所觀察、勒戒；經觀察、勒戒後無繼續施用毒品之傾向者，應
    由檢察官為不起訴之處分，有繼續施用毒品之傾向者，由檢察官聲請法院裁定令
    入戒治處所施以強制戒治，其期間為一年；依前項規定為不起訴之處分後，五年
    內再犯第十條之罪，經觀察、勒戒後，認有繼續施用毒品之傾向或三犯以上者，
    不適用前項之規定，毒品危害防制條例第二十條第一項、第二項、第三項分別定
    有明文。本件被告前因施用第二級毒品安非他命案件，經二次送觀察、勒戒後，
    認均無繼續施用毒品之傾向，而由臺灣板橋地方法院檢察署檢察官為不起訴處分
    在案，已如前述，其於五年內又犯本件施用毒品犯行，揆諸前開規定，核被告施
    用海洛因犯行，係犯同條例第十條第一項之施用第一級毒品罪；其施用安非他命
    犯行，係犯同條例第十條第二項之施用第二級毒品罪。其施用第一級毒品海洛因
    、第二級毒品安非他命前後持有第一級毒品海洛因、第二級毒品安非他命之低度
    行為，為施用之高度行為所吸收，均不另論罪。其多次施用第一級毒品海洛因、
    第二級毒品安非他命之犯行，均係時間緊接，所犯又係構成要件相同之罪名，顯
    各係基於概括犯意反覆為之，皆為連續犯，應依刑法第五十六條之規定論以一罪
    ，並加重其刑。再其所犯上開二罪，犯意各別，罪名互異，應分論併罰。末被告
    曾因違反麻醉藥品管理條例案件，於民國八十七年一月二十一日，經本院以八十
    六年度易字第八四九六號判處有期徒刑三月，如易科罰金，以三百元折算一日確
    定，嗣於八十七年五月十二日易科罰金執行完畢，有臺灣高等法院檢察署刑案紀
    錄簡覆表乙紙在卷可按，其於受有期徒刑執行完畢後，五年以內再犯有期徒刑以
    上刑之本罪，為累犯，應依刑法第四十七條之規定加重其刑，並遞加之。爰審酌
    被告素行不良，有前揭卷附之臺灣高等法院刑案紀錄簡覆表可參，施用毒品戕害
    身心、害人害己及被告前因施用第二級毒品安非他命，經法院二次送觀察、勒戒
    後，猶不思戒絕革除惡習，仍三犯本件施用毒品犯行；惟被告犯罪後坦承犯行之
    態度，兼衡被告犯罪之動機、目的、手段、品行、生活狀況、智識程度、犯罪所
    生之損害等一切情狀，分別量處如主文所示之刑，並定其應執行刑。扣案之第一
    級毒品海洛因乙包（淨重一‧七公克）、第二級毒品安非他命二包（合計總淨重
    ○‧五公克）均係被告所有，業據被告供承在卷（詳偵查卷宗第五頁、本院九十
    一年八月二十三日訊問筆錄、八月二十九日審判筆錄），且均係屬違禁物，應依
    毒品危害防制條例第十八條第一項前段之規定宣告沒收銷燬之。至同日查扣之電
    子磅秤乙台係被告於向他人購買毒品時，恐遭毒品重量不符而受騙，故攜帶用以
    測量毒品之重量，而帳單乙張係被告用以記載他人向被告借款之紀錄，迭據被告
    於警偵訊及本院調查中供承在卷（詳偵查卷宗第七頁、第二五頁反面、第五二頁
    、本院九十一年八月二十三日訊問筆錄、八月二十九日審判筆錄），均與被告施
    用毒品無關，從而，本院自難礙併為沒收之諭知。
據上論斷，應依刑事訴訟法第二百九十九條第一項前段，毒品危害防制條例第十條第
一項、第二項、第十八條第一項前段，刑法第十一條前段、第五十六條、第四十七條
、第五十一條第五款，判決如主文。
本案經檢察官侯靜雯到庭執行職務。
中      華      民      國      九十一      年      八    月    三十    日
                                  臺灣板橋地方法院刑事第四庭
                                          法  官  游  秀  雯
右正本證明與原本無異。
如不服本判決，應於判決送達後十日內，向本院提出上訴狀。
                                          書記官  張  玉  如
中      華      民      國      九十一      年      九    月     二     日
附錄本案論罪科刑法條
毒品危害防制條例第十條
施用第一級毒品者，處六月以上五年以下有期徒刑。
施用第二級毒品者，處三年以下有期徒刑。
